臺灣板橋地方法院刑事判決            100年度訴緝字第221號
公  訴  人  臺灣板橋地方法院檢察署檢察官
被      告  張朝雄
上列被告因違反毒品危害防制條例案件，經檢察官提起公訴（10
0 年度毒偵字第1759號），本院依簡式審判程序審理後，判決如
下：
    主    文
張朝雄施用第一級毒品，累犯，處有期徒刑拾月。扣案第一級毒
品海洛因驗餘淨重零點陸玖伍伍公克，沒收銷燬之；包裹上開海
洛因之包裝袋壹個及美納水貳瓶，均沒收之。
    事    實
一、張朝雄前因施用毒品案件，經本院以89年度毒聲字第3795號
    裁定送觀察、勒戒，經觀察、勒戒後，因認無繼續施用毒品
    之傾向，於民國89年6 月30日執行完畢釋放出臺灣臺北看守
    所（現改名為法務部矯正署臺北看守所）附設勒戒所，並由
    臺灣板橋地方法院檢察署檢察官以89年度毒偵字第1044號為
    不起訴處分確定，惟其於前開觀察、勒戒執行完畢釋放後5
    年內，復因施用第一級、第二級毒品，經本院以91年度訴字
    第1541號判決分別判處有期徒刑9 月、5 月確定，其另因轉
    讓第二級毒品，經臺灣高等法院以92年度上訴字第4211號判
    決判處有期徒刑1 年確定；因偽造文書案件，經本院以92年
    度訴字第207 號判決判處有期徒刑3 月確定，嗣前揭四刑期
    經本院以93年度聲字第2027號裁定定應執行有期徒刑2 年確
    定（下稱甲刑期）。另張朝雄再因施用第一級、第二級毒品
    ，經本院以93年度訴字第1209號判決分別判處有期徒刑1 年
    、8 月確定，嗣前揭二刑期經本院以96年度聲減字第1041號
    裁定分別減為有期徒刑6 月、4 月，並合併定應執行有期徒
    刑9 月確定（下稱乙刑期），其經入監接續執行甲、乙刑期
    ，甫於96年7 月16日徒刑執行完畢出監。
二、詎張朝雄仍不知悔改，竟基於施用第一級毒品之犯意，於10
    0 年2 月26日晚間某時許，在新北市○○區○○路上某加油
    站廁所內，以針筒摻美納水注射之方式，施用第一級毒品海
    洛因1 次。嗣於翌日（即27日）上午6 時20分許，為警在新
    北市○○區○○路43號前查獲張朝雄，並當場扣得其所有之
    海洛因（淨重0.7060公克、驗餘淨重0.6955公克）1 包及供
    前揭施用海洛因使用之美納水2 瓶。
三、案經新北市政府警察局板橋分局移請臺灣板橋地方法院檢察
    署檢察官偵查後提起公訴。
    理    由
一、本案被告張朝雄所犯係死刑、無期徒刑、最輕本刑為3 年以
    上有期徒刑以外之罪，其於準備程序中就被訴事實為有罪之
    陳述，經本院告知簡式審判程序之旨，並聽取公訴人、被告
    之意見後，經合議庭裁定由受命法官獨任進行簡式審判程序
    審理，合先敘明。
二、上揭犯罪事實，業據被告張朝雄於警詢及本院審理時均坦承
    不諱，並有搜索扣押筆錄暨扣押物品目錄表1 份、查獲現場
    暨扣案物照片共3 張附卷可稽，而其於100 年2 月27日為警
    查獲後，經採集尿液送台灣檢驗科技股份有限公司囑託鑑定
    結果，確呈嗎啡陽性反應（按海洛因經施用進入人體後，係
    水解還原成嗎啡，再代謝排出體外，業據行政院衛生署藥物
    食品檢驗局以73藥檢壹字第030221號函文說明綦詳，而為本
    院辦理施用第一級毒品案件職務上所已知），有該公司100
    年3 月18日濫用藥物檢驗報告1 份在卷可佐；另同日為警查
    扣之白色粉末1 包，經送交通部民用航空局航空醫務中心鑑
    驗，淨重0.7060公克、驗餘淨重0.6955公克，檢出海洛因成
    分，亦有該中心100 年3 月23日航藥鑑字第1001544 號毒品
    鑑定書1 份在卷足憑，均足以佐證被告自白與事實相符，堪
    以採信。再被告前因施用毒品案件，經本院以89年度毒聲字
    第3795號裁定送觀察、勒戒，經觀察、勒戒後，因認無繼續
    施用毒品之傾向，於89年6 月30日執行完畢釋放出臺灣臺北
    看守所附設勒戒所，並由臺灣板橋地方法院檢察署檢察官以
    89年度毒偵字第1044號為不起訴處分確定，惟其於前開觀察
    、勒戒執行完畢釋放後5 年內，復因施用第一級、第二級毒
    品，經本院以91年度訴字第1541號判決分別判處有期徒刑9
    月、5 月確定等情，有臺灣高等法院被告前案紀錄表1 份附
    卷可稽，足徵被告於觀察、勒戒執行完畢釋放後5 年內，曾
    因施用第一級、第二級毒品經法院判處罪刑後，始進而再為
    本案施用海洛因之事證明確，已非毒品危害防制條例第20、
    23條所定之「初犯」或「5 年後再犯」情形（最高法院95年
    度第7 次刑事庭會議紀錄參照），自應依法論科。
三、按海洛因屬毒品危害防制條例第2 條第2 項第1 款規定之第
    一級毒品，是核被告張朝雄所為，係犯毒品危害防制條例第
    10條第1 項之施用第一級毒品罪。被告為施用海洛因而持有
    海洛因之低度行為，為其施用第一級毒品之高度行為所吸收
    ，不另論罪。查被告前有如事實欄一所載之刑案前科紀錄及
    徒刑執行情形，有上開臺灣高等法院被告前案紀錄表在卷足
    徵，其於有期徒刑執行完畢5 年內故意再犯本案有期徒刑以
    上之罪，依刑法第47條第1 項規定成立累犯，並應加重其刑
    。爰審酌被告前已有因施用第一級毒品經法院判處罪刑之前
    科紀錄，竟猶不思尋求正當之身心發展，再施用足以導致精
    神障礙、性格異常，甚至造成生命危險之海洛因，戕害一己
    之身心健康，對社會治安可能之危害程度非微，惟其於犯後
    尚知坦認犯行等一切情狀，量處如主文所示之刑，以資懲儆
    。末查，扣案海洛因驗餘淨重0.6955公克係屬查獲之第一級
    毒品，應依毒品危害防制條例第18條第1 項前段規定，諭知
    沒收銷燬之（因檢驗需要而經取用滅失之海洛因成分，則不
    再宣告沒收銷燬）；扣案包裹上開海洛因之包裝袋1 個，係
    用於防止海洛因裸露、潮濕，便於攜帶施用，與扣案美納水
    2 瓶均係被告所有供其前揭施用第一級毒品使用之物，業據
    被告陳明在卷，爰依刑法第38條第1 項第2 款規定，均併予
    宣告沒收之。
據上論斷，應依刑事訴訟法第273 條之1 第1 項、第299 條第1
項前段，毒品危害防制條例第10條第1 項、第18條第1 項前段，
刑法第11條前段、第47條第1 項、第38條第1 項第2 款，判決如
主文。
本案經檢察官蔡景聖到庭執行職務。
中    華    民    國   100    年    11    月    25    日
                  刑事第八庭  法  官  張 兆 光
上列正本證明與原本無異。
如不服本判決，應於判決送達後10日內敘明上訴理由，向本院提
出上訴狀 (應附繕本) ，上訴於臺灣高等法院。其未敘述上訴理
由者，應於上訴期間屆滿後20日內向本院補提理由書「切勿逕送
上級法院」。
                              書記官  曹 秋 冬
中    華    民    國   100    年    11    月    25    日
附錄本案論罪科刑法條：
毒品危害防制條例第10條第1 項
施用第一級毒品者，處6 月以上5 年以下有期徒刑。